臺灣臺南地方法院刑事判決
110年度交易字第42號
公  訴  人  臺灣臺南地方檢察署檢察官
被      告  李清發


上列被告因過失傷害案件，經檢察官提起公訴（109年度調偵字
第1476號），本院判決如下：
    主  文
李清發犯過失傷害罪，處拘役貳拾日，如易科罰金，以新臺幣壹
仟元折算壹日。
    犯罪事實
一、李清發於民國109年1月13日12時23分許前不久，駕駛車牌號
    碼00-0000號自用小客車（下稱B車），行經臺南市○○區○○路
    0段000號附近劃有禁止臨時停車標線（紅實線）之路段時，
    本應注意在禁止臨時停車處所或顯有妨礙其他車輛通行處所
    ，不得停車，而依當時天候晴、日間自然光線、柏油路面、
    乾燥、無缺陷、無障礙物、視距良好，並無不能注意之情事
    ，竟疏未注意及此，貿然將B車斜停於該處並佔用機慢車道
    ，而妨礙機慢車之通行；適林楷洺於109年1月13日12時23分
    許駕駛車牌號碼000-0000號重型機車（下稱A車），由南往
    北方向，沿臺南市安南區海佃路1段機慢車道駛至該處，見B
    車阻擋在前，亦疏未注意機車變換車道時，應讓直行車先行
    ，並注意安全距離，即貿然左偏行駛，致A車遭後方駛來之
    陳程貴（所涉過失傷害罪嫌經檢察官為不起訴處分）所駕駛
    之車牌號碼0000-00號自用小客車（下稱C車）追撞後右偏，
    林楷洺之右膝因此撞擊B車左後側，而受有右膝挫傷之傷害
    。嗣因林楷洺報警處理，為警循線查獲李清發，始查悉上情
    。
二、案經林楷洺訴由臺南市政府警察局第三分局報告臺灣臺南地
    方檢察署檢察官偵查起訴。
壹、程序事項
一、按法院認為應科拘役、罰金或應諭知免刑或無罪之案件，被
    告經合法傳喚無正當理由不到庭者，得不待其陳述逕行判決
    ，刑事訴訟法第306條定有明文。查本件被告經合法傳喚，
    於審判期日無正當理由不到庭，本院認為本案為應科拘役之
    案件，爰不待被告陳述，逕行判決。
二、按被告以外之人於審判外之陳述，雖不符刑事訴訟法第159
    條之1至之4之規定，而經當事人於審判程序同意作為證據，
    法院審酌該言詞陳述或書面陳述作成時之情況，認為適當者
    ，亦得為證據；當事人、代理人或辯護人於法院調查證據時
    ，知有第159條第1項不得為證據之情形，而未於言詞辯論終
    結前聲明異議者，視為有前項之同意，刑事訴訟法第159條
    之5定有明文。本判決以下所引用屬傳聞證據性質之證據，
    被告迄於言詞辯論終結前，均未就本院所調查之證據資料主
    張有刑事訴訟法第159條第1項不得為證據之情形，本院審酌
    該證據作成之情況，認均無不適當情事，依刑事訴訟法第15
    9條之5規定，均有證據能力。
貳、實體事項
一、訊據被告矢口否認有何過失傷害犯行，辯稱：伊沒有撞到告
    訴人林楷洺，告訴人當時沒受傷，還用腳踹伊的車門云云。
    經查：
（一）被告於109年1月13日12時23分許，駕駛B車，由南往北方
      向，行經臺南市○○區○○路0段000號附近劃有禁止臨時停車
      標線（紅實線）之路段時，將B車斜停於該處並佔用機慢
      車道，而妨礙機慢車之通行；告訴人林楷洺則駕駛A車，
      由南往北方向，沿臺南市安南區海佃路1段機慢車道駛至
      該處，見B車阻擋在前，即左偏行駛，致A車遭後方駛來之
      陳程貴所駕駛之C車追撞後右偏等事實，業據被告供認明
      確，核與證人即告訴人林楷洺、證人陳程貴之證數情節相
      符，復有道路交通事故調查報告表㈠、㈡、現場圖、奇美醫
      療財團法人奇美醫院診斷證明書、病歷各1份、車輛詳細
      資料報表3份、道路交通事故照片33張附卷可稽，堪可認
      定。
（二）證人即告訴人林楷洺於警詢及偵查中證稱：其右膝因撞擊
      B車而受右膝挫傷之傷害等語。又告訴人林楷洺於同日16
      時6分許，至醫院急診，經診斷受有右膝挫傷之傷害，此
      傷害可能為碰撞所導致，有奇美醫療財團法人奇美醫院診
      斷證明書、病歷及法院專用病情摘要各1份在卷可佐。本
      院審酌告訴人林楷洺於行車事故發生後不久，即至醫院急
      診，且其所受傷害之種類及位置，亦與A、B、C車之相對
      位置，以及行車事故常見之撞擊傷相符等情，認證人即告
      訴人林楷洺於警詢及偵查中之上開陳、證述，應屬可信。
      是以，告訴人林楷洺之右膝因撞擊B車而受有右膝挫傷之
      傷害等事實，應堪認定。
（三）按汽車停車時，在禁止臨時停車處所或顯有妨礙其他人、
      車通行處所，不得停車；機車行駛之車道，應依標誌或標
      線之規定行駛，變換車道時，應讓直行車先行，並注意安
      全距離，道路交通安全規則第112條第1項第1款、第9款、
      第99條第1項第3款，分別定有明文。次按紅實線，設於路
      側，用以禁止臨時停車，道路交通標誌標線號誌設置規則
      第149條第1款規定甚明。經查：
    ⒈被告駕駛B車，本應注意在禁止臨時停車處所或顯有妨礙其
      他車輛通行處所，不得停車，且依當時天候晴、日間自然
      光線、柏油路面、乾燥、無缺陷、無障礙物、視距良好等
      情，亦有上開道路交通事故調查報告表㈠附卷可稽，顯見
      並無不能注意之情事，竟疏未注意及此，貿然將B車斜停
      於該處並佔用機慢車道，而妨礙機慢車之通行，致生本件
      行車事故，告訴人林楷洺並因此受傷，足徵被告確有過失
      。
    ⒉告訴人林楷洺駕駛A車於機慢車道行駛時，見B車阻擋在前
      ，本應注意機車變換車道時，應讓直行車先行，並注意安
      全距離，且依當時天候晴、日間自然光線、柏油路面、乾
      燥、無缺陷、無障礙物、視距良好等情，亦有上開道路交
      通事故調查報告表㈠附卷可稽，顯見並無不能注意之情事
      ，竟疏未注意及此，貿然左偏行駛，致生本件行車事故，
      告訴人林楷洺自己亦因此受傷，足徵告訴人林楷洺亦有過
      失。　　
    ⒊本案經檢察官送請臺南市車輛行車事故鑑定委員會鑑定結
      果認為：告訴人林楷洺駕駛A車，左偏行駛未注意安全距
      離，為肇事原因；被告駕駛B車，紅線佔用機慢車道斜向
      停車，妨礙交通，同為肇事原因；陳程貴無肇事因素，有
      該委員會109年6月10日南鑑0000000案鑑定意見書1份在卷
      可憑（參見偵二卷第9頁至第10頁），益證被告與告訴人
      林楷洺就本件行車事故之發生，均有過失。至於告訴人林
      楷洺雖與有過失，然不能因此解免被告之過失責任，併此
      敘明。
（四）綜上所述，被告雖以上情置辯，然與上開證據不符，不足
      憑採。本案事證明確，被告犯行堪可認定，應依法論罪科
      刑。
二、論罪科刑
（一）核被告所為，係犯刑法第284條前段之過失傷害罪。
（二）爰審酌被告未謹慎遵守交通規則，造成告訴人林楷洺受有
      上開傷害，所為顯非可取；兼衡被告之年紀、素行（前有
      因案經法院論罪科刑之記錄，詳卷附臺灣高等法院被告前
      案紀錄表）、智識程度（國小）、家庭狀況（勉持）、職
      業（工）、告訴人就本件交通事故之發生亦與有過失坦承
      部分犯行之犯後態度，及被告雖與告訴人林楷洺調解成立
      ，然迄未履行調解條件（詳卷附本院110年度南司刑移調
      字第111號調解筆錄、110年10月8日公務電話紀錄）等一
      切情狀，量處如主文所示之刑，併諭知易科罰金之折算標
      準。
據上論斷，應依刑事訴訟法第306條、第299條第1項前段，刑法
第284條前段、第41條第1項前段，刑法施行法第1條之1第1項，
判決如主文。
本案經檢察官粟威穆提起公訴，檢察官李佳潔到庭執行職務。
中　　華　　民　　國　　110 　年　　10　　月　　25　　日
                  刑事第六庭  法  官  陳鈺雯  
以上正本證明與原本無異。
如不服本判決應於收受送達後20日內向本院提出上訴書狀，並應
敘述具體理由。其未敘述上訴理由者，應於上訴期間屆滿後20日
內向本院補提理由書( 均須按他造當事人之人數附繕本) 「切勿
逕送上級法院」。
                              書記官  洪儀珊
中　　華　　民　　國　　110 　年　　10　　月　　26　　日
附錄論罪科刑法條：
刑法第284條
因過失傷害人者，處一年以下有期徒刑、拘役或十萬元以下罰金
；致重傷者，處三年以下有期徒刑、拘役或三十萬元以下罰金。